# 明股实债造成合并长期股权投资负数，单体正数的处理

提问人：大 话 西游 817 时间：2022-09-16 10:49:05
陈老师，您好！我们有一笔母公司有回购义务的明股实债，在子公司单体做实收资本，合并层面做长期应付。由于母公司回购了50%的明股实债后，股权结构为母公司回购后持股A公司，A公司持股B公司，B公司持股我们的子公司。母公司单体将回购款做长期股权投资-A公司，合并层面，长投-A公司和长期应付抵消。抵消后，合并层面长投只有确认的A公司投资损失，造成合并层面长投-A公司为负数。
根据 21 年上市公司监管报告，长投通常不为负数。想向您请教合并层面我们是否将对A公司的长投调为 0 （与投资收益调）。

回答人：chenyiwei
不清楚具体情况，但估计大概率是由于此前会计处理存在差错导致的结果。长期股权投资是不应出现负数的。
建议对照《中审众环研究 2020 》之“问题4-1-73（接受“明股实债”投资的会计处理问题）”，考虑该案例是否与你的实例情况接近。